sl-SI: Zasnova trzalice: Jazz III; Standardna; Kaplja; Naprstna trzalica; Trikotna; Drugo
fr: Choisir le design: Jazz III; Standard; Mini-caravane; Médiator pouce; Triangulaire; Autre
da: Pick-design: Jazz III; Standard; Tåre; Tommelfingerplukker; Trekantet; Andet
tr: Tasarım seç: Jazz III; Standart; Gözyaşı; Parmak penası; Üçgen şekilli; Diğer
hr-HR: Dizajn trzalice: Jazz III; Standardna; Suza; Trzalica za palac; Trokutasta; Ostalo
el: Σχέδιο πενών: Jazz III; Κανονικό; Δάκρυ; Αντίχειρα; Τριγωνική; Άλλο
sk-SK: Dizajn brnkadla: Jazz III; Štandardný; Slzný; Náprstok; Trojuholníkový; Iné
th: การออกแบบปิ๊ก: ทรง Jazz III; มาตรฐาน; หยดน้ำตา; ปิ๊กหัวแม่มือ; แนวสามเหลี่ยม; อื่นๆ
pt-BR: Formato da picareta: Jazz III; Padrão; Mini-trailer; Palheta de polegar; Triangular; Outro
nl: Ontwerp pick: Jazz III; Standaard; Traan; Duimstokje; Driehoekig; Andere
ru: Конструкция медиатора: Jazz III; Стандартный; Каплевидный; Медиатор для большого пальца; Треугольный; Другое
fi: Puikon muotoilu: Jazz III; Tavallinen; Kyynel; Peukaloplektra; Kolmion muotoinen; Muu
it: Design del plettro: Jazz III; Standard; Goccia; Plettro per pollice; Triangolare; Altro
zh-CN: 拾音设计: 爵士乐 III; 标准; 泪滴状; 拇指拨片; 三角形; 其他
ro-RO: Design pană pentru chitară: Jazz III; Standard; Lacrimă; Pană pentru degetul mare; Triunghiulară; Altele
cs: Design trsátka: Jazz III; Standardní; Slza; Trsátko na palec; Trojúhelníkový; Jiné
ko: 픽 디자인: Jazz III; 표준; 티어드롭; 엄지 픽; 삼각형; 기타
sv: Plektrumutförande: Jazz III; Standard; Teardrop; Tumplektrum; Triangulär; Övrigt
hu: Pengető kialakítása: Jazz III; Normál; Könnycsepp; Hüvelykujjpengető; Háromszögletű; Egyéb
nb: Plekterdesign: Jazz III; Standard; Teardrop; Tommelplekter; Trekantet; Annet
lt-LT: Mediatoriaus dizainas: Jazz III; Standartinis; Lašo formos; Nykščio; Trikampis; Kita
en: Pick design: Jazz III; Standard; Teardrop; Thumb pick; Triangular; Other
es: Diseño de la púa: Jazz III; Estándar; Lágrima; Púa para pulgar; Triangular; Otros
vi: Thiết kế kim: Jazz III; Bánh xe tiêu chuẩn; Nhỏ gọn; Móng gảy đàn ngón cái; Tam giác; Khác
zh-TW: 撥子設計: 爵士樂 III; 標準; 淚珠; 彈簧拇指匹克; 三角形; 其他
pl: Projekt przystawki: Jazz III; Standard; Łza; Pazurek na kciuk; Trójkątny; Inne
bg-BG: Дизайн на перце: Джаз III; Стандартно; Teardrop; За палец; Триъгълно; Други
de: Design des Plektrums: Jazz III; Standard; Träne; Daumenpick; Dreieckig; Sonstiges
ja: ピックの種類: Jazz III; スタンダード; ティアドロップ; サムピック; 三角形; その他
pt-PT: Design de pickup: Jazz III; Padrão; Em forma de lágrima; Palheta de polegar; Triangular; Outro